Images des répertoires du notaire Noël Nicolas pour l'étude XX
Archives nationales de France
Images des répertoires du notaire Noël Nicolas pour l'étude XX
25 avril 1565 - 1570
MC/ET/XX/93 - MC/ET/XX/100
Etude XX; Nicolas, Noël
5 extraits de registres
Archives nationales de France
Minutes et répertoires: la loi 2008-696 du 15 juillet 2008 relative aux archives a fixé à 75 ans à compter de la date de l'acte, ou à 25 ans à compter de la date du décès de l'intéressé si ce délai est plus bref, le délai de communication des minutes et répertoires des notaires; ce délai est porté à 100 ans à compter de la date de l'acte si le document se rapporte à un mineur (code du Patrimoine, articles L213-2, 4e d et 5e).
Autres documents de l'étude (dossiers de clients, comptabilité...): s'agissant d'archives privées, ces documents sont communicables selon les modalités fixées par le déposant ou le donateur.
Certains documents ne sont pas accessibles sous leur forme originale en raison de leur mauvais état de conservation.
Registres entrés aux Archives nationales en 1952.
Les dates antérieures à 1567 sont indiquées en nouveau style (n.st.)
Des feuillets avec une liste chronologique des actes sont insérés à la fin de chaque registre des minutes entre MC/ET/XX/93 et MC/ET/XX/100.
Images des répertoires de l’étude XX
Archives de l'étude XX
répertoire d'officier public ministériel
- Répertoire chronologique pour la période du 25 avril 1565 au 11 avril 1566 (n.st.), 25 avril 1565 - 11 avril 1566; MC/ET/XX/93; Répertoire de 4 feuillets.
  répertoire
  - Liste chronologique des actes pour la période du 25 avril 1565 au 11 avril 1566, 25 avril 1565 - 11 avril 1566; 4 feuillets insérés à la fin du registre des minutes
- Répertoire chronologique pour la période du 16 avril 1566 au 21 décembre 1566 (n.st.), 16 avril 1566 - 21 décembre 1566; MC/ET/XX/94; Répertoire de 1 feuillet.
  Le répertoire ne concerne que les 17 premiers actes.
  - Liste chronologique des actes pour la période du 16 avril 1566 au 21 décembre 1566, 16 avril 1566 - 21 décembre 1566; 1 feuillet inséré à la fin du registre des minutes
- Répertoire chronologique pour l'année 1568, MC/ET/XX/96; Répertoire de 3 feuillets.
  - Liste chronologique des actes pour l'année 1568, 3 feuillets insérés à la fin du registre des minutes
- Répertoire chronologique pour la période du 22 avril au 31 décembre 1569, 22 avril - 31 décembre 1569; MC/ET/XX/98; Répertoire de 3 feuillets.
  - Liste chronologique des actes pour la période du 22 avril au 31 décembre 1569, 22 avril - 31 décembre 1569; 3 feuillets insérés à la fin du registre des minutes, présentant des cernes.
- Répertoire chronologique pour l'année 1570, MC/ET/XX/100; Répertoire de 2 feuillets.
  - Liste chronologique des actes pour l'année 1570, 2 feuillets insérés à la fin du registre des minutes. Les feuillets présentent des lacunes en haut.